【裁判字號】    90,抗,62
【裁判日期】    900516
【裁判案由】    偽造文書
【裁判全文】
臺灣高等法院高雄分院刑事裁定                          九十年度抗字第六二號
    抗  告  人  甲○○
    即  被  告
右列抗告人因偽造文書案件，不服臺灣高雄地方法院中華民國九十年四月十八日裁定
（八十九年度訴字第二００五號），提起抗告，本院裁定如左：
    主  文
原裁定撤銷，發回臺灣高雄地方法院。
    理  由
一、本件抗告意旨如後附抗告狀所載。
二、按送達文書，除送達章有特別規定外，準用民事訴訟法之規定，刑事訴訟法第六
    十二條定有明文。又送達，不能依對民事訴訟法第一百三十六條、第一百三十七
    條之規定為之者，得將文書寄存送達地之自治或警察機關，並作送達通知書，黏
    貼於應受送達人住、居所、事務所或營業所門首，以為送達，民事訴訟法第一百
    三十八條亦定有明文。而刑事訴訟法既準用民事訴訟法之相關規定，則刑事訴訟
    中寄存送達，自應準用民事訴訟法有關寄存送達之相關規定，是文書除應寄存送
  達地之自治或警察機關外，並應作送達通知書，黏貼於應受送達人住、居所、事
    務所或營業所門首，以為送達始符合規定。
三、惟查：
    （一）原審法院八十九年度訴字第二００五號判決書對抗告人屏東縣里港鄉○○
          村○○路七十四號住處為送達，該判決書係於九十年二月二十二日送達寄
          存於屏東縣警察局里港分局太平派出所，在寄存欄蓋有該派出所圓戳章於
          送達證書上，並以原子筆在該處打勾，惟在並作送達通知書，黏貼於應受
          送達人門首，以為送達欄內則未有任何記號表示等情，有原審法院送達證
          書回執一紙附於原審卷內可憑（見原審卷第八十七頁）。原審法院此項判
          決書送達，除寄存送達地之自治或警察機關外，是否業已踐履應作送達通
          知書，黏貼於應受送達人住、居所、事務所或營業所門首，以為送達之相
          關規定，即有疑義。
    （二）刑事訴訟法準用民事訴訟法關於寄存送達之規定，而原審對於判決書之送
          達既有是否業已踐履應作送達通知書，黏貼於應受送達人住、居所、事務
          所或營業所門首，以為送達之疑義，且抗告人亦執此認原審法院該判決未
          踐行該項規定，即非屬合法送達，則是否得以遽認原審法院該項判決業已
          合法送達，即有研究之餘地。原審法院未查詢屏東縣警察局里港分局太平
          派出所是否業已踐履應作送達通知書，黏貼於應受送達人住、居所、事務
          所或營業所門首，以為送達之規定，遽以抗告人遲至九十年三月二十八日
          始行上訴，顯逾上訴期間，而駁回抗告人之上訴，即嫌速斷。抗告人執此
          指摘原裁定違法不當，尚非無理由。
四、綜上所述，原審為抗告人上訴逾期，即駁回其上訴之裁定既有上開可議之處，抗
    告人執此指摘原裁定不當，即有理由，應由本院撤銷原裁定，發回臺灣高雄地方
    法院，再行查明後，另為適當之裁定。
據上論斷，應依刑事訴訟法第四百十三條前段，裁定如主文。
中    華    民    國      九十      年       五       月      十六      日
                              臺灣高等法院高雄分院刑事第五庭
                                  審判長法官  吳水木
                                        法官  洪慶鐘
                                        法官  陳朱貴
右正本證明與原本無異。
不得再抗告。
                                      書記官  呂素珍
中    華    民    國      九十      年       五       月       十七     日
                                                                        Ｋ


司法院資訊處製作；財團法人民間司法改革基金會備份。
